---
title: "Analisis de Trafico y modelo predictivo para la detección de eventos maliciosos en Equipos IOT"
author: "Grupo1 (Rosa Valencia - Ydael Vargas - Elizabeth Longa)"
date: 'Fecha: 2022-05-29'
output: html_document
---

```{r setup, include=FALSE}
knitr::opts_chunk$set(echo = TRUE)
```

## **INTRODUCCIÓN**

Internet de las cosas (IoT) es una de las tecnologías líderes en la actualidad y se considera una extensión natural de Internet al incorporar sensores y comunicaciones de máquina a máquina. Las aplicaciones de IoT han aparecido en una variedad de dominios que incluyen atención médica, estado físico, administración de energía en el hogar, automatización de aulas, ciudades inteligentes y muchos más. Una aplicación típica de IoT consta de tres capas; la capa de percepción, la capa de red y la capa de aplicación. La capa de percepción es responsable de detectar y recopilar información sobre el entorno y enviarla a la capa de red. Por ejemplo, las cámaras de vigilancia son un tipo de sensor que reconoce eventos inusuales como el movimiento mediante sensores. La capa de red/transporte se considera un vínculo entre la capa de percepción y la nube. Esta capa consta de muchos protocolos de Internet y tiene que integrar la comunicación.

IoT es vulnerable a los riesgos de seguridad en cada capa arquitectónica y ha enfrentado desafíos de seguridad desde su aparición. Los dispositivos IoT requieren sistemas de autenticación sólidos, que muchos dispositivos IoT no tienen debido a limitaciones de recursos como CPU o limitaciones de energía/batería. La capa de aplicación también está abierta a ataques de virus, gusanos y ataques de phishing.

Uno de los métodos clave para prevenir este tipo de ataques es el despliegue de un sistema de detección de intrusos (IDS) sólido que pueda detectar cualquier tipo de intrusión. Actualmente, los IDS utilizan dos métodos principales para detectar ataques: basados en firmas y basados en anomalías. Los métodos basados en firmas dependen de los ataques conocidos y sus actualizaciones requieren mucho tiempo. Los ataques basados en anomalías, por otro lado, se basan en datos y dependen de que la máquina comprenda el comportamiento normal y rechace

## **METODOLOGÍA**

Este documento utilizó el conjunto de datos IoT-23 (CTU-IoT-Malware-Capture-1-1) archivo **conn.log.labeled** [https://www.stratosphereips.org/datasets-iot23]. Estos datos se basan en el tráfico de red obtenido de dispositivos de Internet de las cosas (IoT) conregistros queevidencian detección de malware y capturas benignas.

Para el presente analisis se han considerado los siguientes pasos:

	- Identificación de las variables
	- Tratamiento de datos perdidos
	- Tratamiento de outliers
	- Transformación de variables
	- Creación de variables dummy
	- Identificación de variables con variancia cero o casi cero
	- Identificación de predictores correlacionados

### **Identificación de las variables**
A continuación se procede con la exploración de datos con la finalidad deidentificar nuestras variables representativas, para estefin leemos los datos de nuestro dataset.



### **Tratamiento de datos perdidos**
### **Tratamiento de outliers**
### **Transformación de variables**
### **Creación de variables dummy**
### **Identificación de variables con variancia cero o casi cero**
### **Identificación de predictores correlacionados**


```{r cars}
summary(cars)
```

## Including Plots

You can also embed plots, for example:

```{r pressure, echo=FALSE}
plot(pressure)
```

Note that the `echo = FALSE` parameter was added to the code chunk to prevent printing of the R code that generated the plot.


